【裁判字號】    92,訴,1342
【裁判日期】    921128
【裁判案由】    毒品危害防制條例
【裁判全文】
臺灣彰化地方法院刑事判決                        九十二年度訴字第一三四二號
    公  訴  人  台灣彰化地方法院檢察署檢察官
    被      告  甲○○
右列被告因違反毒品危害防制條例案件，經檢察官提起公訴（九十二年毒偵緝字第二
０八號），有刑事訴訟法第二百七十三條之一第一項之情形，本院裁定改依簡式審判
程序審理判決如左：
    主  文
甲○○施用第一級毒品，累犯，處有期徒刑捌月。
    事  實
一、甲○○曾因違反肅清煙毒條例案件，經台灣高等法院台中分院於民國八十四年八
    月三十一日，以八十四年度上訴字第二一四八號判處有期徒刑三年確定，又因違
    反麻醉藥品管理條例案件，經本院於八十五年十月三十日，以八十五年度易字第
    一八五一號判處有期徒刑六月，於同年十二月七日確定在案，嗣入監執行上開二
    罪，於八十六年十二月三十一日假釋。嗣經撤銷假釋，應執行殘刑有期徒刑二年
    二日，於九十一年四月九日縮短刑期執行完畢。又前因施用毒品案件，經觀察、
    勒戒後，認無繼續施用毒品傾向，經台灣彰化地方法院檢察署檢察官於八十八年
    三月十日，以八十八年度偵字第一三九九號不起訴處分確定。詎仍不知悔改，於
    九十二年一月二十二日晚間某時，在彰化縣竹塘鄉某處，以香煙吸入之方式，施
    用第一級毒品海洛因一次。嗣於同年月二十五日十二時三十分許，在彰化縣埤頭
    鄉○○村○○路六十三巷七號王志寶（本院另案審理）住處，為彰化縣警察局北
    斗分局員警查獲，並扣得注射針筒一支及殘留海洛因勺子一支（未扣存本案）。
    而甲○○經本院以九十二年度毒聲字第一二０五號裁定送勒戒處所觀察、勒戒後
    ，認有繼續施用毒品之傾向，再經本院以九十二年度毒聲字第二０六五號裁定送
    強制戒治。
二、案經彰化縣警察局北斗分局報請台灣彰化地方法院檢察署檢察官偵查起訴。
    理  由
一、右揭犯罪事實，業據被告於本院準備程序及審理時坦承不諱，且其被查獲後為警
    採集之尿液，經送請彰化縣衛生局檢驗結果，呈嗎啡（海洛因施用入人體後，水
    解還原成嗎啡，再循嗎啡之代謝方式排出體外）陽性反應，有彰化縣衛生局九十
    二年二月十日煙檢字第九二０二０二號煙毒尿液檢驗成績書一紙在卷可參（見台
    灣彰化地方法院檢察署九十二年度毒偵字第四三三號偵查卷第十二頁），復有現
    場照片三幀在卷可考，是被告之自白堪以採信。本件事證明確，被告上開犯行應
    堪認定。
二、又被告曾因施用毒品案件，經觀察、勒戒後，認無繼續施用毒品傾向，經台灣彰
    化地方法院檢察署檢察官於八十八年三月十日，以八十八年度偵字第一三九九號
    不起訴處分確定。再因本件施用毒品案件，經本院以九十二年度毒聲字第一二０
    五號裁定送勒戒處所觀察、勒戒後，認有繼續施用毒品之傾向，再經本院以九十
    二年度毒聲字第二０六五號裁定送強制戒治等情，有台灣高等法院被告全國前案
    紀錄表、台灣彰化地方法院檢察署刑案資料查註紀錄表、台灣彰化地方法院檢察
    署檢察官八十八年度偵字第一三九九號不起訴處分書、本院九十二年度毒聲字第
    一二０五號及九十二年度毒聲字第二０六五號刑事裁定、台灣彰化看守所九十二
    年十月六日彰所戒字第０九二０八００二二二號函送之有無繼續施用毒品傾向證
    明書等在卷可按。被告顯係於前案施用毒品經觀察、勒戒後，認無繼續施用毒品
    傾向，由檢察官為不起訴處分後，五年內再犯本件施用毒品罪，經觀察、勒戒後
    ，認有繼續施用毒品傾向，而裁定送強制戒治，應予依法論科。
三、核被告所為，係犯毒品危害防制條例第十條第一項之施用第一級毒品罪。被告持
    有第一級毒品之低度行為應為其施用之高度行為吸收，不另論罪，併予敘明。被
    告曾因違反肅清煙毒條例案件，經台灣高等法院台中分院於八十四年八月三十一
    日，以八十四年度上訴字第二一四八號判處有期徒刑三年確定，又因違反麻醉藥
    品管理條例案件，經本院於八十五年十月三十日，以八十五年度易字第一八五一
    號判處有期徒刑六月，於同年十二月七日確定在案，嗣入監執行上開二罪，於八
    十六年十二月三十一日假釋。嗣經撤銷假釋，應執行殘刑有期徒刑二年二日，於
    九十一年四月九日縮短刑期執行完畢，其受有期徒刑之執行完畢，五年以內再犯
    本件有期徒刑以上之罪，為累犯，應依法加重其刑。爰審酌被告犯罪次數、施用
    之期間、動機、目的、方法、不知珍惜身體、犯罪所生危害，及犯後坦承犯行之
    態度等一切情狀，量處如主文所示之刑，以示懲處。至為警查獲之注射針筒一支
    及殘留海洛因之勺子一支，非為被告所有供吸食海洛因之物，業據被告陳明在卷
    ，衡諸被告對於科刑之施用毒品犯行已坦承不諱，對於沒收之物當無隱瞞之必要
    ，此外，又查無其他積極證據足資證明為被告所有之物，堪認其各該扣案物非被
    告所有，爰不予宣告沒收，附此敘明。
據上論斷，應依刑事訴訟法第二百七十三條之一第一項、第二百九十九條第一項前段
，毒品危害防制條例第十條第一項，刑法第十一條前段、第四十七條，判決如主文。
本案經檢察官簡志祥到庭執行職務。
中      華      民      國      九十二      年    十一      月  二十八  日
                              臺灣彰化地方法院刑事第一庭
                                  法      官  黃  齡  玉
右正本證明與原本無異。
如不服本判決，應於判決送達後十日內，向本院提出上訴狀( 須附繕本 )。
                                  法院書記官  黃  當  易
中      華      民      國      九十二      年    十二      月    二    日
毒品危害防制條例第十條
施用第一級毒品者，處六月以上五年以下有期徒刑。
施用第二級毒品者，處三年以下有期徒刑。


司法院資訊處製作；財團法人民間司法改革基金會備份。
